# 关于划债资金的问题

提问人：wx_60764ff2e2a1 时间：2022-02-27 10:09:23
陈版主您好，请教一问题
市财政局每年给平台公司几亿元的划债资金，就在汇款单上备注划债资金，财政局也没有文件，这种资金主要用途也不知道，平台公司能做营业外收入或其他收益吗？谢谢！

回答人：chenyiwei
“就在汇款单上备注划债资金，财政局也没有文件，这种资金主要用途也不知道”，这种情况无法判定是否需要偿还，以及是否应作为资本性投入。一般理解，即使无需偿还，作为资本性投入计入资本公积的可能性也更大。